

# BRAYAN CAMILO MIRANDA HERNANDEZ INGENIERO EN SISTEMAS

Celular: 3188975553

**Correo**: Brayanmiranda129@gmail.com

Dirección: Carrera 71D 53C 10 Sur Bogotá

# PERFIL PROFESIONAL

Estudiante de Ingeniería en Sistemas con experiencia en desarrollo web y administración de infraestructura en la nube. Domino tecnologías como Azure (App Services, SQL Servers, Storage, Contenedores), Google Firebase (Hosting, Functions, Databases), Windows IIS y Docker (contenedores e imágenes).

Habilidades en desarrollo Front con: HTML, CSS, JavaScript, React Backend con Node.js y Express Competente en control de versiones con Git y en documentación técnica. Destaco por mi capacidad de liderazgo, trabajo en equipo, organización y enfoque en soluciones escalables y de calidad.

## **FORMACION**

#### SENA (servicio nacional de aprendizaje)

Tecnico en mantenimiento en equipos de computo

01/02/2018 - 30/11/2019

#### SENA (servicio nacional de aprendizaje)

Tecnólogo en gestión de redes de datos

01/02/2020 - 30/06/2021

#### **Universidad Central**

Ingeniera de sistemas

01/02/2022 - actual

#### Academia de idiomas Smart

**Ingles B1** 

01/02/2024

# **COMPETENCIAS**

- Microsoft Azure
- Google Firebase
- Windows Server
- Docker

- Java Script
- React
- Node Js
  - Express

## **EXPERIENCIA LABORAL**

#### Consultor en área implementación Core

Nae Colombia 01/02/2021 - 30/11/2021

Atender solicitud del cliente en implementación de cableados, instalación o renovación de equipos activos de manera remota en BTS ,CCM o EB de Claro Colombia Inspección de calidad en equipos y cableados instalados

#### Analista de Despliegues

Teleperfromance Colombia 07/03/2023 - Actualidad

Apoyo en desarrollo de proyectos Web con Node, servidores Windows y Servicios en la nube de Azure (appservices, DBSQL, Storage Account y VM), Google (Firebase Hosting, Storage y application Functions), encargado de despliegues a productivo uso de Docker, Seguimiento de proyectos, infraestructura de aplicaciónes Web

# REFERENCIA LABORAL

Nicolas Jaimes Duarte Senior Developer

Cel: 314 7285331

Sergio Angel Paez Project Manager

Cel: 3178447036